臺灣嘉義地方法院刑事判決
111年度易字第431號
公  訴  人  臺灣嘉義地方檢察署檢察官
被      告  黃振德





上列被告因竊盜案件，經檢察官提起公訴（１１１年度偵字第７５０７
號），本院判決如下：
    主    文
黃振德犯攜帶兇器竊盜罪，處有期徒刑陸月，如易科罰金，以新
臺幣壹仟元折算壹日。未扣案之犯罪所得不鏽鋼車擋壹截沒收，
於全部或一部不能沒收或不宜執行沒收時，追徵其價額。
　　犯罪事實
一、黃振德因缺錢花用，竟意圖為自己不法之所有，基於攜帶兇
    器竊盜之犯意，於民國１１１年６月１２日上午９時２２分許，駕駛
    其持用、惟登記在其不知情女兒黃○○名下之車牌號碼○○○○－○
    ○號自用小客車，攜帶客觀上足以對人之生命、身體、安全
    構成威脅之萬能扳手１支，至嘉義縣大林鎮大美里大埔美園
    區七路底端，趁無人看管之際，持上開萬能扳手，以卸除螺
    絲之方式，將嘉義縣政府大埔美精密機械園區服務中心（下
    稱大埔美園區服務中心）所管領、固著於上址東側人行道上
    之不鏽鋼車擋１截【價值約新臺幣（下同）１萬６０００元】予以
    拆卸，並搬運至前揭自用小客車上，載運離開現場而竊取得
    手，得手後以１７５０元之價格變賣予不詳回收業者。嗣大埔美
    園區服務中心委託之保全公司人員李○○發現上開不鏽鋼車擋
    １截遭竊，報警處理，經警調閱相關監視錄影器畫面後，始
    查悉上情。
二、案經大埔美園區服務中心訴由嘉義縣警察局民雄分局報告臺
    灣嘉義地方檢察署檢察官偵查起訴。
　　理　　由
一、證據能力之認定：
　　本判決後述所引用之供述證據，檢察官、被告黃振德於本院
    審理中均表示沒有意見而不予爭執（見本院卷第２７頁），且
    迄至言詞辯論終結前均未聲明異議，本院審酌上開證據資料
    製作時之情況，尚無違法不當及證明力明顯過低之瑕疵，亦
    認為以之作為證據應屬適當，揆諸前開規定，爰依刑事訴訟
    法第１５９條之５規定，認該等證據均有證據能力。
二、認定犯罪事實所憑之證據及理由：
    上揭犯罪事實，業據被告黃振德於警詢及本院審理中坦承不
    諱（見警卷第１頁反面，本院卷第２６、２９至３０頁），核與證
    人即被告之女黃○○、證人即告訴人大埔美園區服務中心委託
    之保全公司人員李○○於警詢中所為之證述（見警卷第３頁正
    反面、５至６頁），均大致相符，並有上開自用小客車之車輛
    詳細資料報表１紙、人行道東側車擋遭竊之現場照片２張、人
    行道西側車擋之樣本照片１張、路口監視錄影器畫面翻拍照
    片７張附卷可稽（見警卷第７至１２頁），足認被告上開任意性
    自白確與事實相符，堪以採信，從而，本案事證明確，被告
    前揭犯行洵堪認定，應予依法論科。
三、所犯法條及刑之酌科：
（一）按刑法第３２１條第１項第３款之攜帶兇器竊盜罪，係以行為
      人攜帶兇器竊盜為其加重條件，此所謂兇器，其種類並無
      限制，凡在客觀上足對人之生命、身體、安全構成威脅，
      具有危險性之兇器均屬之，且祇須行竊時攜帶此種具有危
      險性之兇器為已足，並不以攜帶之初有行兇之意圖為必要
      （最高法院７９年台上字第５２５３號判例意旨參照）。查被告
      黃振德實施本案犯行時所攜帶之萬能扳手１支，雖未據扣
      案，惟衡酌該扳手既得用以拆除螺絲，堪認上揭扳手之質
      地應屬堅硬，客觀上顯然具有危險性，足以對人之生命、
      身體、安全構成威脅，屬於刑法所謂之兇器甚明。
（二）核被告所為，係犯刑法第３２１條第１項第３款之攜帶兇器竊
      盜罪。
（三）爰以行為人之責任為基礎，審酌被告：（１）前僅於１０５年
      間，因公共危險案件，經臺灣雲林地方法院以１０５年度虎
      交簡字第７２號判決判處有期徒刑３月確定，此外別無其他
      犯罪科刑紀錄，有臺灣高等法院被告前案紀錄表１紙存卷
      可考，素行尚可；（２）不思以正當途徑賺取財物，僅因
      缺錢花用，即恣意竊取他人財物，法治觀念極其淡薄，所
      為應予非難；（３）本案係以攜帶兇器之方式為之，對民
      眾之生命、身體、安全具有潛在之危害，犯罪情節難謂輕
      微；（４）犯後已坦承犯行，態度良好，然迄未與告訴人
      和解，賠償告訴人所受之損失；（５）犯罪之動機、目的
      、手段、竊得之財物價值、告訴人所受之損失，及被告自
      述國中畢業之智識程度、現以打零工過活、月薪不足２萬
      元、已離婚、育有３名成年子女、平日獨居之家庭生活狀
      況（見本院卷第３０頁）等一切情狀，而量處如主文所示之
      刑，並諭知如易科罰金之折算標準。
四、關於沒收：
（一）查被告本案竊得之不鏽鋼車擋１截，係屬其本案之犯罪所
      得，迄今尚未償還或實際合法發還予告訴人，應依刑法第
      ３８條之１第１項前段之規定，予以宣告沒收，且因未據扣案
      ，併依同條第３項規定，諭知於全部或一部不能沒收或不
      宜執行沒收時，追徵其價額。至被告犯後雖將上開竊得之
      不鏽鋼車擋１截予以變賣，得款１７５０元，此據被告於警詢
      及本院審理中供述不諱（見警卷第１頁反面，本院卷第２９
      至３０頁），然因變價所得並未超過上開不鏽鋼車擋之原有
      價值（即１萬６０００元），被告本案犯罪獲有原利得之既存
      利益，並不因其低價變價之自損行為而受有影響，且為避
      免被告可藉由低價變賣之行為來規避沒收所得之規定，自
      應以原利得為其應沒收之不法犯罪所得為宜，附此敘明。
（二）被告持以為上開竊盜犯行之萬能扳手１支，雖係供其為本
      案犯罪所用之物，然未據扣案，且該扳手係被告在他處路
      邊撿拾而來，此據被告於本院審理中供稱：本案我所用來
      竊取不鏽鋼車擋之萬能扳手不是我的，是路邊撿到的等語
      明確（見本院卷第２６頁），非屬被告所有，自不得予以宣
      告沒收，附此敘明。
據上論斷，應依刑事訴訟法第２９９條第１項前段，刑法第３２１條第１
項第３款、第４１條第１項前段、第３８條之１第１項前段、第３項，刑
法施行法第１條之１第１項，判決如主文。
案經檢察官柯文綾提起公訴，檢察官林津鋒到庭執行職務。
中　　華　　民　　國　　111 　年　　9 　　月　　16　　日
                  刑事第九庭    法　官　簡仲頤
以上正本證明與原本無異。
如不服本判決應於收受判決後20日內向本院提出上訴書狀，並應
敘述具體理由；其未敘述上訴理由者，應於上訴期間屆滿後20日
內向本院補提理由書（均須按他造當事人之人數附繕本）「切勿
逕送上級法院」。告訴人或被害人如對於本判決不服者，應具備
理由請求檢察官上訴，其上訴期間之計算係以檢察官收受判決正
本之日期為準。　　　　　　　　　
中　　華　　民　　國　　111 　年　　9 　　月　　16　　日
                                書記官　吳明蓉
附錄本案論罪科刑法條：　　　　　　　　　　　　　　　　
中華民國刑法第３２１條：
犯前條第１項、第２項之罪而有下列情形之一者，處６月以上５年以
下有期徒刑，得併科５０萬元以下罰金：
一、侵入住宅或有人居住之建築物、船艦或隱匿其內而犯之。
二、毀越門窗、牆垣或其他安全設備而犯之。
三、攜帶兇器而犯之。
四、結夥三人以上而犯之。
五、乘火災、水災或其他災害之際而犯之。
六、在車站、港埠、航空站或其他供水、陸、空公眾運輸之舟、
    車、航空機內而犯之。
前項之未遂犯罰之。